臺灣高雄地方法院交通事件裁定　　　　100年度交聲字第510號
原處分機關　高雄市政府交通局
異　議　人
即受處分人　丁文祥
上列異議人即受處分人因違反道路交通管理處罰條例案件，對於
高雄市政府交通局民國100 年2 月15日所為之處分（高市交裁字
第裁32-B00000000號），聲明異議，本院裁定如下：
    主  文
異議駁回。
    理  由
一、原處分意旨略以：異議人即受處分人丁文祥於民國99年12月
    14日0 時49分許，騎乘車牌號碼ZKZ-679 號輕機車，行經高
    雄市○○區○○路與大鵬路口時，為警攔檢測得其呼氣中酒
    精濃度達每公升0.44毫克，超過規定標準，當場掣單舉發，
    原處分機關並依道路交通管理處罰條例第35條第1 項第1 款
    、第68條第2 項及第24條規定，裁處異議人罰鍰新臺幣（下
    同）30,000元，記違規點數5 點，並應參加道路交通安全講
    習等語。
二、異議意旨略以：伊於上開時間並沒有騎乘前揭機車，當天是
    伊太太從事務所騎乘機車載伊到舉發地點的，因伊有約幾個
    朋友在歡樂世界美食館聚餐，伊太太先進去裡面定包廂，伊
    則與朋友在外面等其他人，當時伊只是雙腳著地，側坐在伊
    太太的機車上，且沒騎車未扣安全帽並不違法，伊當時確實
    沒有騎車，爰聲明異議，請求撤銷原處分云云。
三、按汽車駕駛人飲用酒類或其他類似物後其吐氣所含酒精濃度
    超過每公升0.25毫克或血液中酒精濃度超過0.05% 以上者，
    不得駕車，道路交通安全規則第114 條第2 款定有明文。又
    汽車駕駛人，駕駛汽車經測試檢定有酒精濃度超過規定標準
    之情形者，處15,000元以上60,000元以下罰鍰，並當場移置
    保管其車輛及吊扣其駕駛執照1 年，道路交通管理處罰條例
    第35條第1 項第1 款亦有明文。再領有汽車駕駛執照之汽車
    駕駛人，除駕駛聯結車、大客車、大貨車外之非其駕駛執照
    種類之車輛，違反本條例及道路交通安全規則之規定，應受
    吊扣駕駛執照情形時，無因而肇事致人受傷或重傷者，記違
    規點數5 點。但1 年內違規點數共達6 點以上或再次應受吊
    扣駕駛執照情形者，併依原違反本條例應受吊扣駕駛執照處
    分規定，吊扣其駕駛執照，同條例第68條第2  項復於99年5
    月5 日修正公布，並於同年9 月1 日施行。考其修正理由係
    「為利明確汽車駕駛人駕駛非其駕駛執照種類之車輛，違反
    應受吊扣駕駛執照之處分處理，並在兼顧本條例立法意旨下
    ，增訂第2 項得緩即予吊扣而採記違規點數及駕駛人仍無改
    正仍再犯違規之應併原吊扣處罰之規定」，從而，汽車駕駛
    人駕駛非其駕駛執照種類之車輛，違反應受吊扣駕駛執照之
    處分者，依該條例第68條第2 項規定，得緩即予吊扣駕駛執
    照而採記違規點數5 點。另依同條例第24條第1 項第2 款之
    規定，有上開第35條第1 項所定違規之行為者，並應接受道
    路交通安全講習。
四、經查：
（一）異議人於99年12月14日0 時49分許，在高雄市○○區○○
      路與大鵬路口時，為警攔檢測得其呼氣中酒精濃度達每公
      升0.44毫克，當場以異議人「汽車駕駛人酒精濃度超過規
      定標準」而掣單舉發，員警所使用之呼氣酒精測試器亦經
      檢定合格等情，為異議人所不爭執，且有高雄市政府警察
      局高市警交字第B00000000 號舉發違反道路交通管理事件
      通知單、高雄市政府交通局高市交裁字第裁32-B00000000
      號違反道路交通管理事件裁決書、酒精濃度測定表、高雄
      市政府警察局交通警察大隊100 年3 月16日高市警交執字
      第1000010626號函暨所附經濟部標準檢驗局99年7 月20日
      呼氣酒精測試器檢定合格證書各1 紙附卷可憑，是此部分
      事實，堪信為真。
（二）異議人雖以前詞置辯，然異議人於前揭時、地因騎乘上開
      輕機車未緊扣安全帽帶，為警攔停後，員警因察覺異議人
      身上有酒味始對其進行酒測之事實，業經證人即本案製單
      舉發異議人前開違規行為之員警張瑋星於本院調查程序中
      具結證稱：伊當時是開車在執行巡邏勤務，途經宏平路與
      龍華街口時，伊與異議人都在停等紅燈，伊看到異議人安
      全帽未扣，但因沒有行駛，伊就沒有攔停，等綠燈異議人
      行駛，並過了路口後，伊就在舉發地點攔停異議人，伊從
      異議人言談中聞到酒味，就要求對異議人酒測，並提供1
      杯水給異議人漱口，剛開始異議人不配合，直到伊欲以拒
      絕酒測舉發後，異議人才配合，伊確實有看到異議人騎機
      車，且過了一個路口的行駛狀態等語明確（見本院卷第58
      頁反）。又本院於100 年5 月2 日當庭勘驗員警於事發當
      時拍攝之錄影光碟，勘驗結果認：「員警詢問異議人所駕
      駛之機車為何人所有，異議人答稱：係伊太太所有，且伊
      有停紅燈，並無違規等語。員警告知異議人安全帽扣帶未
      繫好。員警詢問異議人之年籍資料，異議人回答後，員警
      提供礦泉水一瓶給異議人漱口，員警隨後要求異議人進行
      酒測，異議人要求喘氣、平穩一段時間」等語，而該錄影
      光碟於影片時間0 分12秒、5 分19秒時，員警詢問異議人
      車子誰的，異議人分別答覆：「我太太的，我也是在那裡
      停紅燈，我也沒有闖過去啊？」、「是沒有錯啦，但是我
      又沒有違規，沒有怎麼樣，我也是停在那裡」等語，有本
      院100 年5 月2 日勘驗筆錄1 份（見本院卷第61頁至第61
      頁反）附卷供參，異議人為警攔停時，既已提及係在停等
      紅燈未闖過去，可知斯時騎乘上開輕機車者應係異議人無
      訛。況觀諸本院勘驗筆錄（見本院卷第61頁至第62頁），
      異議人於前揭共計29分鐘之錄影過程中，就駕駛人何人均
      未見有何爭執，亦未曾表明該機車係異議人之配偶所騎乘
      ，足見異議人確有於上揭時、地，酒後騎乘機車之違規事
      實乙節，應非虛妄。再證人身為警察人員，與異議人並不
      相識，復無怨隙，應無在執行交通勤務中，刻意捏造事實
      舉發素不相識、毫無冤仇之受處分人之必要，且其於負有
      具結義務並可能受刑法偽證罪處罰之情形下，仍於法庭為
      前揭證言，其證言之憑信性應可獲得擔保。復警員取締交
      通違規行為，本與民眾立於潛在之對立關係，為避免引發
      民怨或爭議，而影響自身勤務之執行及警方執法之威信，
      衡情應會謹慎將事，在得以確定民眾違規事實之前提下，
      始予掣單舉發，本件證人係因見異議人安全帽帶未緊扣，
      為確認異議人有騎乘機車之行駛行為，待異議人騎乘一段
      距離後，始予以攔停，復因異議人身體散發酒味之客觀情
      形，始進而對異議人進行酒測，核均係基於合理懷疑所為
      之執勤行為，堪認證人前開證詞，要非子虛，是異議人確
      有於上開時、地騎乘前揭輕機車，酒精濃度超過規定標準
      之違規行為，應足可採。異議人猶空言未騎乘機車云云，
      顯與事實不符，委不足採。至異議人雖聲請調閱路口之監
      視器畫面，以證明異議人是否確有騎乘機車之事實，然本
      件事證已臻明確，核無調閱之必要，併此敘明。
五、綜上所述，異議人上開所辯，無可採信，其於上開時、地，
    騎乘前揭輕機車確有「汽車駕駛人酒精濃度超過規定標準」
    之違規事實，堪予認定。原處分機關依道路交通管理處罰條
    例第35條第1 項第1 款、第68條第2 項及第24條之規定，裁
    處異議人罰鍰30,000元，記違規點數5 點，並應參加道路交
    通安全講習，核無違誤。異議人猶執前詞，指摘原處分不當
    ，為無理由，應予駁回。
據上論斷，應依道路交通事件處理辦法第18條，裁定如主文。
中    華    民    國  100     年    5     月    19    日
                      交通法庭  法  官  簡佩珺
以上正本證明與原本無異。
如不服本裁定應於送達後5日內向本院提出抗告狀。
中    華    民    國  100     年    5     月    19    日
                                書記官  蕭家玲